台灣台中地方法院刑事判決　　　　　　　　　　　　　九十四年度訴字第一八號
　　公　訴　人　臺灣臺中地方法院檢察署檢察官
　　被　　　告　甲○○
右列被告因毒品危害防制條例案件，經檢察官提起公訴（九十三年度毒偵字第四五八
二號），本院合議庭裁定以簡式審判程序審理，判決如左：
    主  文
甲○○連續施用第一級毒品，累犯，處有期徒刑壹年貳月。
扣案之第一級毒品海洛因壹包（淨重零點零肆公克，包裝重零點參參公克），沒收銷
燬之；注射針筒壹支、分裝管壹支，均沒收。
    犯罪事實
一、甲○○前於民國八十七年間，因施用毒品案件，經交付保護管束期滿，由臺灣臺
    中地方法院檢察署檢察官於八十八年十一月四日，以八十八年度戒毒偵字第八七
    號為不起訴處分確定後。復分別因施用毒品案件，經送強制戒治後，於九十一年
    十一月二十六日執行戒治完畢；另由臺灣臺中地方法院檢察署檢察官分別提起公
    訴，經本院於九十年十月八日及九十一年三月二十九日，分別以九十年度訴字第
二一八三號判處有期徒刑十月及以九十一年度訴字第六六號判處有期徒刑八月，
    二者均確定，接續執行上開刑罰後，於九十三年三月三十一日假釋付保護管束，
    九十三年四月十四日縮刑期滿執行完畢。詎甲○○猶不知悔改，復基於施用第一
    級毒品海洛因之概括犯意，自九十三年十月中旬某日起迄至九十三年十一月五日
    止，在台中縣烏日鄉仁德村二巷一三三號住處等處，以將海洛因摻入香煙內點燃
    吸食或將海洛因置入注射針筒內再注射入體內之方式，連續施用第一級毒品海洛
    因多次。嗣經警於九十三年十一月八日十五時許，獲得與其同居之母俞藍勤妹同
    意搜索，在上開住址查獲，並扣得第一級毒品海洛因壹包（淨重零點零肆公克，
    包裝重零點參參公克），及甲○○所有供施用第一級毒品海洛因之注射針筒壹支
    、分裝管壹支，復採集其尿液送驗，始悉上情。
二、案經台中縣警察局烏日分局報請臺灣臺中地方法院檢察署檢察官偵查起訴。
    理  由
一、訊據被告甲○○對於右揭犯罪事實坦承不諱，並有海洛因壹包、注射針筒壹支、
    分裝管壹支扣案足資佐證及現場照片四幀附卷可參。而上開扣案之海洛因壹包，
    經法務部調查局以化學呈色法及氣相層析質譜儀分析法鑑定確係第一級毒品海洛
    因，淨重零點零肆公克，包裝重零點參參公克，有該局九十三年十二月十四日調
    科壹字第一二００一四八八四號鑑定通知書一紙在卷可憑。又被告為警查獲之後
    採集之尿液，經送驗結果，亦呈嗎啡陽性反應，此有中山醫學大學附設醫院藥物
    濫用檢測中心檢驗報告書一份附卷可稽，足見被告自白與事實相符。復查被告前
    於八十七年間，因施用毒品案件，經交付保護管束期滿，由臺灣臺中地方法院檢
    察署檢察官於八十八年十一月四日，以八十八年度戒毒偵字第八七號為不起訴處
    分確定後，復因施用毒品案件，經本院裁定送強制戒治，於九十一年十一月二十
    六日執行戒治完畢，是其於五年以內再犯施用第一級毒品海洛因之犯行，此有臺
    灣高等法院被告全國前案紀錄表及臺灣臺中地方法院檢察署刑案資料查註紀錄表
    各一份在卷足憑，是本件事證明確，被告犯行堪以認定。
二、核被告所為，係犯毒品危害防制條例第十條第一項之施用第一級毒品罪。被告持
    有第一級毒品海洛因之低度行為，為其施用第一級毒品海洛因之高度行為所吸收
    ，不另論罪。被告先後多次施用海洛因之犯行，時間緊接，犯罪構成要件相同，
    顯係基於概括犯意反覆為之，為連續犯，應依刑法第五十六條之規定論以一罪，
    並加重其刑。查被告曾於九十年間因施用毒品案件，經本院分別以九十年度訴字
    第二一八三號、九十一年度訴字第六六號判處有期徒刑十月及八月確定，接續執
    行上開刑罰後，於九十三年三月三十一日假釋付保護管束，九十三年四月十四日
    縮刑期滿執行完畢，有臺灣高等法院被告全國前案紀錄表及臺灣臺中地方法院檢
    察署刑案資料查註紀錄表各一份在卷足憑，其於有期徒刑執行完畢後，五年以內
    再犯本件有期徒刑以上之罪，為累犯，應依刑法第四十七條之規定遞加重其刑。
    爰審酌被告前因施用毒品犯行曾經強制戒治，竟又再施用毒品不輟，無視於毒品
    對於自身健康之戕害及國家對於杜絕毒品犯罪之禁令，惡性非輕，且其有多次犯
    罪前科，有上開紀錄表可參，品行不良，但被告坦承犯行，犯後態度尚屬良好等
    一切情狀，量處如主文所示之刑，以示懲儆。
三、扣案之第一級毒品海洛因壹包（淨重零點零肆公克，包裝重零點參參公克），依
    毒品危害防制條例第十八條第一項前段之規定，不問屬於犯人與否，應沒收銷燬
    之。另扣案之注射針筒壹支、分裝管壹支，係被告所有供犯罪所用之物，業據被
    告供明在卷，併依刑法第三十八條第一項第二款之規定宣告沒收之。
據上論斷，應依刑事訴訟法第二百七十三條之一第一項、第二百九十九條第一項前段
，毒品危害防制條例第十條第一項、第十八條第一項前段，刑法第十一條、第五十六
條、第四十七條、第三十八條第一項第二款，判決如主文。
中      華      民      國      九十四      年    二    月      十五    日
                                臺灣臺中地方法院刑事第二庭
                                            法  官  賴恭利
右正本證明與原本無異。
如不服本判決，應於判決送達後十日內向本院提出上訴狀，上訴於臺灣高等法院臺中
分院( 須附繕本 )。
                                            書記官
中      華      民      國      九十四      年    二    月      十五    日
毒品危害防制條例第十條第一項：
施用第一級毒品者，處六月以上五年以下有期徒刑。
